---
title: "Proyecto Certificacion Revisado"
author: "Carlos E Martinez R"
date: "2023-09-14"
output: html_document
---

```{r setup, include=FALSE}
knitr::opts_chunk$set(echo = TRUE)
```


# 

```{r}
setwd("~/Desktop/MiGithub/ProyectoCertificacion")
load("Repositorio/WkspaceprocessingNew.RData")
```

```{r}
library(dplyr)
library(readr)
library(foreign)
library(xtable)
library(stargazer)
```
  
# Matriz General de Probabilidades
  
```{r}  
head(MPG,15)
```

# Definicion de Matrices con resultados de intereses

```{r}  
ResProbCert1a    <- MPG[order(MPG$ProbCert1a,decreasing= TRUE), ];       head(ResProbCert1a,30);    # si
```

```{r}  
ResProbNuncaCert <- MPG[order(MPG$ProbNuncaCert,decreasing= TRUE), ];    head(ResProbNuncaCert,30); # si
```

```{r}  

MaxIntCert       <- MPG[order(MPG$MaxIntSiCert,decreasing= TRUE), ];     head(MaxIntCert,30);      # si
```

```{r}  
MaxIntNuncaCertif  <- MPG[order(MPG$MaxIntNuncaCert,decreasing= TRUE), ];  head(MaxIntNuncaCertif,30); # si

```

```{r}  
ModaIntNuncaCert <- MPG[order(MPG$ModeIntNuncaCert,decreasing= TRUE), ]; head(ModaIntNuncaCert,30) # si
```

```{r}  
ModaIntSiCert    <- MPG[order(MPG$ModeIntSiCert,decreasing= TRUE), ];    head(ModaIntSiCert,30)    # si

```

```{r}  
MediaNuncaCert   <- MPG[order(MPG$MeanIntNuncaCert,decreasing= TRUE), ]; head(MediaNuncaCert,30);  # si
```

```{r}  
MediaIntSiCert   <- MPG[order(MPG$MeanIntSiCert,decreasing= TRUE), ];    head(MediaIntSiCert,30)   # si
```

# Resultados de Probablidad de Certificar en el Primer Intento

Se muestran las materias cuya probabilidad de certificar al primer intento es mayor o igual a $0.9$

```{r}  
ResProbCertPrimera <- ResProbCert1a %>% filter(ResProbCert1a$ProbCert1a>=0.9); head(ResProbCertPrimera,30)

```

De todas las columnas extraemos las tres primeras

```{r}  
ResProbCertPrimera <- ResProbCertPrimera[,c(1,2)]; head(ResProbCertPrimera,30);

```

Ahora las formateamos en tipo data.frame

```{r}  
ResProbCertPrimera <- as.data.frame(ResProbCertPrimera); head(ResProbCertPrimera,30)

```

Con los resultados anteriores exportamos los resultados a una tabla tipo LaTex

```{r}  
xtable(ResProbCertPrimera,type="latex")

```

```{r}  

```

```{r}  

```

```{r}  

```

```{r}  

```

```{r}  

```

```{r}  

```

```{r}  

```

```{r}  

```

```{r}  

```

```{r}  

```

```{r}  

```

```{r}  

```

```{r}  

```

```{r}  

```

```{r}  

```

```{r}  

```

```{r}  

```

```{r}  

```
